---
title: "Fit prediction models"
author: Nederlandse Zorgautoriteit
date: September 2019
output:
  pdf_document
---

# Prepare

## Load packages

```{r}
rm(list=ls())
library(data.table)
library(ggplot2)
library(ranger)
library(caret)
library(stringr)
library(readr)

options(scipen=999)

```

```{r}
# Read out DSID
ds_id <- as.integer(readLines("../ds_id.txt"))

suffix_name <- paste0("DSID_", sprintf("%0.2d", ds_id), "_")

dir_pilot <- readLines("../dir_pilot.txt")

```

## Source functions

```{r}
folder <- "functions"

files <- list.files(folder, pattern = "[.][rR]$", 
                        full.names = TRUE, recursive = TRUE)
if (!length(files))
    stop(simpleError(sprintf('No R files in folder "%s"', folder)))

src <- invisible(lapply(files, source))

message(sprintf('%s files sourced from folder "%s"', length(src), folder))
```

## Inlezen var_list

```{r}
file_name <- paste0(dir_pilot, "Output/", suffix_name, "varlist_all.rds")

varlist <- setDT(readRDS(file_name))
```

## Inlezen varsets
```{r}
varsets <- data.table(read.csv2("../config/var_sets.csv", 
                                   stringsAsFactors = FALSE))

varsets <- varsets[is_active == 1]
```

## Read list of model-dataset combi's to fit

We select on `active` and possibly other fields of ``model_list``.

```{r}
# model list
model_list <- data.table(read.csv2("../config/model_list.csv", 
                                   stringsAsFactors = FALSE))

# select subset of models to fit
model_list_sub <- model_list[active == 1]

#i <- 1
#model <- model_list_sub[i,]
```

## Read list of feature set ids

```{r}
feature_set_list <- data.table(read.csv2("../config/feature_sets_list.csv", 
                                   stringsAsFactors = FALSE))

feature_set_list_sub <- feature_set_list[active == 1]

```


# Build the models

Voor elk model wordt de benodigde dataset ingelezen, het preprocess script gerund en het model gefit met `caret`.

In de preprocess doen we variable selectie, en evt custom stuff.

```{r}
set.seed(1234) # each model has separate seed as well

dir.create("../work", showWarnings = TRUE)
dir.create("../work/Output/", showWarnings = TRUE)

for(i in 1:nrow(feature_set_list_sub)) { # loop over feature sets
  fs_list <- feature_set_list_sub[i,]
  fs_id <- fs_list$fs_id
      
  for (j in 1: nrow(model_list_sub)) { # loop over models

    # select model
    model <- model_list_sub[j,]
  
    print(model$label)
    
    if(model$varsets == "all") {
       if (!("all" %in% varsets$aanb_type)) 
        stop("all aanb_type in model list but not in varsets")
      # selecteer alle var_set_ids van aanbieder type all
      var_set_ids <- varsets[aanb_type == "all",]$var_set_id
      
    } else if (model$varsets == "nanda"){
      if (!("nanda" %in% varsets$aanb_type)) 
        stop("nanda aanb_type in model list but not in varsets")
      
      var_set_ids <- varsets[aanb_type == "nanda",]$var_set_id
      
    }  else if (model$varsets == "omaha"){
             if (!("omaha" %in% varsets$aanb_type)) 
        stop("omaha aanb_type in model list but not in varsets")
      var_set_ids <- varsets[aanb_type == "omaha",]$var_set_id
      
    }   else {# zijn ids, split deze uit
        var_set_ids <- unlist(strsplit(as.character(model$varsets), split = ";"))
       
    }  
     
    n_var_sets <- length(var_set_ids)
   
    for(k in 1:n_var_sets){ # loop over var_sets binnen model
      # do the work
      fit_model(model, fs_list, varlist, varsets[var_set_id == as.integer(var_set_ids[k]),])
    }
   }
}


```
